臺灣高等法院刑事判決　　　　　　　　94年度上訴字第2674號
上　訴　人　臺灣板橋地方法院檢察署檢察官
被　　　告　甲○○
　　　　　　　　　　（現於臺灣台北看守所）
上列上訴人因毒品危害防制條例案件，不服臺灣板橋地方法院
94年度訴字第386號，中華民國94年5月19日第一審判決（起訴案
號：臺灣板橋地方法院檢察署93年度毒偵字第4621號、第5055號
），及併案審理（臺灣板橋地方法院檢察署94年度毒偵字第2377
號、第2687號），提起上訴，本院判決如下：
    主  文
原判決關於施用第二級毒品部分暨定應執行刑部分均撤銷。
甲○○連續施用第二級毒品，累犯，處有期徒刑捌月；扣案安非
他命拾柒包（合計驗前總毛重拾肆點伍捌公克，包裝塑膠袋總重
參點玖壹公克，取樣零點零伍公克鑑驗用罄，驗餘總淨重拾點陸
貳公克）、沾有毒品安非他命之吸食器壹個均沒收銷燬之，扣案
之電子秤壹台、分杓壹支、分裝袋壹大包、玻璃球吸食器貳個、
塑膠袋壹個均沒收。
其他上訴駁回。
甲○○於本判決第二項所處之刑與駁回上訴部分，應執行有期徒
刑壹年貳月，扣案安非他命拾柒包（合計驗前總毛重拾肆點伍捌
公克，包裝塑膠袋總重參點玖壹公克，取樣零點零伍公克鑑驗用
罄，驗餘總淨重拾點陸貳公克）、沾有毒品安非他命之吸食器壹
個均沒收銷燬之，扣案之電子秤壹台、分杓壹支、分裝袋壹大包
、玻璃球吸食器貳個、塑膠袋壹個均沒收。
    事  實
一、甲○○前因施用毒品案件，經臺灣雲林地方法院以90年度毒
    聲字第261 號裁定令入勒戒處所施以觀察、勒戒後，認無繼
    續施用毒品之傾向而於90年8 月間釋放，並由臺灣雲林地方
    法院檢察署檢察官於90年8 月10日，以90年度毒偵緝字第98
    號為不起訴處分確定。甲○○另因竊盜及贓物案件，經臺灣
    雲林地方法院以89年易字第954 號分別判處有期徒刑2 年及
    有期徒刑7 月確定，經定應執行刑為有期徒刑2 年4 月，甫
    於91年5 月27日縮短刑期假釋出監，並於92年4 月27日保護
    管束期滿執行完畢（起訴書誤載為於91年5 月27日執行完畢
    ）。詎甲○○仍不知悛悔，復基於施用第一級毒品海洛因及
    第二級毒品安非他命之概括犯意：(一)自93年10月4日起至同
    年11月2日止，在臺北縣板橋市○○街174巷24號2樓住處內
    ，將海洛因摻入香煙內施用，約每1、2週施用1次。(二)自93
    年10月4日起至94年4月23日，在臺北縣板橋市○○街174巷2
    4號2樓住處內，將安非他命置於吸食器內燃燒煙霧後施用，
    約每1、2週施用1次。
二、嗣為警先後於：(一)93年10月5日21時30分許，在臺北縣板橋
    市○○街95號前查獲，並扣得其所有之供施用安非他命所用
    之電子秤壹台、分杓壹支、分裝袋壹大包及第二級毒品安非
    他命壹拾伍包（與後述93年11月3日查獲之第二級毒品安非
    他命貳包，合計驗前總毛重拾肆點伍捌公克，包裝塑膠袋總
    重參點玖壹公克，取樣零點零伍公克鑑驗用罄，驗餘總淨重
    拾點陸貳公克）。(二)93年11月3日22時30分許，在同市○○
    路79巷12號4樓查獲，並在甲○○身上扣得第二級毒品安非
    他命壹包及在其房間內扣得其所有供施用第二級毒品安非他
    命壹包（此安非他命貳包與上開查扣之安非他命拾伍包，合
    計驗前總毛重拾肆點伍捌公克，包裝塑膠袋總重參點玖壹公
    克，取樣零點零伍公克鑑驗用罄，驗餘總淨重拾點陸貳公克
    ）及沾有安非他命之吸食器1個（非屬於專供施用安非他命
    之用，安非他命無法析取分離及秤重）。(三)94年3月6日13時
    許，在臺北縣三重市○○路17巷3號前查獲。(四)94年4月23日
    18 時30分許，在臺北縣三重市○○路○段167巷97號1樓查獲
    ，並扣得其所有之玻璃球吸食器貳個、塑膠袋壹個。
三、案經臺北縣政府警察局海山分局及板橋分局報告臺灣板橋地
    方法院檢察署檢察官偵查起訴及移送本院併案審理。
    理  由
一、本件臺灣板橋地方法院檢察署檢察官94年6月7日上訴書就原
    判決提起上訴，然上訴書所載係表明對原審判決提起上訴，
    並未特別敘明對原審判決何部分表示甘服未予上訴，自應視
    為係對原審判決全部不服而提起上訴，合先敘明。
二、上開事實，業據被告甲○○分別於警詢、偵查、原審及本院
    審理中坦承不諱，又被告甲○○先後於93年10月5日21時30
    分許及93年11月3日22時30分許，為警查獲後所採集之尿液
    ，經送檢驗結果，確均呈鴉片類及安非他命類陽性反應，另
    在94年3月6日13時許及94年4月23日18時30分許，為警查獲
    後所採集之尿液，經送檢驗結果，亦均呈安非他命類陽性反
    應，此有臺灣檢驗科技股份有限公司CH/2004/ A0272號、CH
    /2004/ B0254號、CH/2005/ 30270號、CH/2005/ 50481號濫
    用藥物尿液檢驗報告4紙在卷可稽（臺灣板橋地方法院檢察
    署93年度毒偵字第4621號第41頁、第5055號卷第47頁、94年
    度毒偵字第2377號第69頁、第2687號卷第8頁），且扣案粉
    末拾柒包，經鑑定結果係毒品安非他命（合計驗前總毛重拾
    肆點伍捌公克，包裝塑膠袋總重參點玖壹公克，取樣零點零
    伍公克鑑驗用罄，驗餘總淨重拾點陸貳公克）及93年11月3
    日22時30分許為警查扣之吸食器1個經鑑定沾有安非他命成
    分（安非他命無法析取分離及秤重）等節，亦分別有內政部
    警政署刑事警察局94年3月30日刑鑑字第0940037406號鑑定
    書、94年4月18日刑鑑字第094003 7410號鑑定書在卷可稽（
    原審卷第26、26之1頁），復有93年10月5日21時30分許，在
    臺北縣板橋市○○街95號前查獲其所有之供施用安非他命所
    用之電子秤壹台、分杓壹支、分裝袋壹大包及94年4月23日1
    8時30分許，在臺北縣三重市○○路○段167巷97號1樓查獲，
    並扣得其所有之玻璃球吸食器貳個、塑膠袋壹個在卷可資佐
    證，足徵被告之自白與事實相符，堪予採信。又被告前因施
    用毒品案件，於90年8月間，經執行觀察、勒戒完畢，認無
    繼續施用毒品之傾向而釋放，並由臺灣雲林地方法院檢察署
    檢察官為不起訴處分確定等情，有臺灣雲林地方法院檢察署
    檢察官90年度毒偵緝字第98號不起訴處分書及臺灣高等法院
    被告前案紀錄表各1紙在卷可憑，其於觀察、勒戒執行完畢
    釋放後5年內再犯本件施用毒品犯行，事證明確，堪以認定
    ，應依法論科。
三、核被告甲○○所為，係犯毒品危害防制條例第10條第1項之
    施用第一級毒品罪及同條第2項之施用第二級毒品罪。被告
    持有第一、二級毒品海洛因及安非他命之低度行為，各為其
    施用之高度行為所吸收，均不另論罪。被告先後多次施用海
    洛因、安非他命之犯行，時間緊接，所犯構成要件相同，各
    顯係基於概括犯意反覆為之，均為連續犯，應依刑法第56條
    規定各論以1罪，並加重其刑，公訴人僅就被告於93年10月5
    日、11月3日為警查獲時之2次施用毒品海洛因及安非他命犯
    行予以起訴，惟被告於本院及原審審理時自承係在上開期間
    內以每1、2週1次頻率施用海洛因及安非他命，此部分施用
    毒品犯行，既與起訴經認定有罪部分之施用毒品犯行，有連
    續犯裁判上一罪之關係，爰併予審理。又被告所犯上開2罪
    間，犯意各別，行為互殊，應分論併罰。末查，被告有如事
    實欄所載之前科，甫於92年4月27日執行有期徒刑完畢乙節
    ，有本院被告前案紀錄表在卷可參，其於有期徒刑執行完畢
    5 年內，再犯本件有期徒刑以上之罪，為累犯，應依刑法第
    47 條之規定各遞加重其刑。
四、原審就被告甲○○關於施用第二級毒品安非他命部分論罪科
    刑固非無見，惟原審就併案審理（臺灣板橋地方法院檢察署
    94 年度毒偵字第2377號、第2687號）部分，即自93年10月4
    日起至94年4月23日之施用安非他命犯行，未及併予審理，
    自有未洽，檢察官執此提起本件上訴，應認為有理由，自應
    由本院將原判決施用安非他命部分予以撤銷改判。爰審酌被
    告業受不起訴處分之寬典，竟仍不知警惕，另行起意施用安
    非他命長達半年餘，情節非輕，惟施用毒品戕害己身，對社
    會所生危害非重，及其犯後坦承犯行，態度良好等一切情狀
    ，就施用安非他命犯行部分，量處有期徒刑捌月。
五、原審就被告甲○○所犯施用第一級毒品海洛因部分，以其罪
    證明確，本同上見解，適用刑法第56條、第47條、毒品危害
    防制條例第10條第1項，併審酌被告業受不起訴處分之寬典
    ，竟仍不知警惕，施用海洛因情節非輕，及施用毒品戕害己
    身併對社會所生危害非重，與被告犯後坦承犯行，態度良好
    等一切情狀，量處被告有期徒刑捌月，其認事用法均無不合
    ，量刑亦稱妥適，至於被告甲○○於本院審理中另供稱自93
    年11月3日以後至94年4月23日止，在上址仍有施用第一級毒
    品海洛因行為，然除被告於本院審理之自白外，其在94年3
    月6日13時許及94年4月23日18時30分許，為警查獲後所採集
    之尿液，經送檢驗結果，並無呈海洛因之陽性反應，此有上
    開臺灣檢驗科技股份有限公司CH/2005/ 30270號、CH/2005/
    50481號濫用藥物尿液檢驗報告2紙在卷可稽（臺灣板橋地方
    法院檢察署94年度毒偵字第2377號第69頁、第2687號卷第8
    頁），此外本院並無其他證據佐證被告確有此部分施用第一
    級毒品之犯行，自難予以論罪，檢察官上訴意旨指摘原判決
    不當，並未詳敘理由，即非有理由，應予駁回。
六、被告甲○○就施用第二級毒品安非他命部分量處有期徒刑捌
    月，並與其所犯施用第一級毒品之上訴駁回部分，酌定應執
    行刑為有期徒刑壹年貳月。
七、扣案毒品安非他命拾柒包（合計驗前總毛重拾肆點伍捌公克
    ，包裝塑膠袋總重參點玖壹公克，取樣零點零伍公克鑑驗用
    罄，驗餘總淨重拾點陸貳公克）為第二級毒品，另吸食器1
    個經鑑定沾有安非他命成分且其上之安非他命無法析取分離
    及秤重，該吸食器製造未專供施用第一級毒品之器具，均不
    問屬於犯人與否，依毒品危害防制條例第18條第1項前段之
    規定，沒收銷燬之。其餘扣案之電子秤壹台、分杓壹支、分
    裝袋壹大包、玻璃球吸食器貳個、塑膠袋壹個，均為被告甲
    ○○所有供施用安非他命所用之物，業據被告甲○○於警詢
    及本院供明在卷，均依刑法第38條第1項第2款規定諭知沒收
    。
據上論斷，應依刑事訴訟法第369條第1項前段、第364條、第299
條第1項前段，毒品危害防制條例第10條第1項、第2項、第18條
第1項前段，刑法第11條前段、第56條、第51條第5款、第47條、
第38條第1項第2款判決如主文。
本案經檢察官羅榮乾到庭執行職務。
中　　華　　民　　國　　94　　年　　10　　月　　31　　日
　　　　　　　　　刑事第22庭審判長法　官  黃瑞華
　　　　　　　　　　　　　　　　  法　官  宋  祺
　　　　　　　　　　　　　　　　  法　官  蔡明宏
以上正本證明與原本無異。
施用第一級毒品部分如不服本判決應於收受送達後十日內向本院
提出上訴書狀，其未敘述上訴之理由者並得於提起上訴後十日內
向本院補提理由書（均須按他造當事人之人數附繕本）。
施用第二級毒品不得上訴。
                                  書記官  陳建邦
中　　華　　民　　國　　94　　年　　10　　月　　31　　日
附錄：本案論罪科刑法條全文
毒品危害防制條例第10條
施用第 1 級毒品者，處六月以上五年以下有期徒刑。
施用第 2 級毒品者，處三年以下有期徒刑。
毒品危害防制條例第18條
查獲之第1、2級毒品及專供製造或施用第1、2級毒品之器具，不
問屬於犯人與否，均沒收銷燬之；查獲之第3、4級毒品及製造或
施用毒品之器具，無正當理由而擅自持有者，均沒入銷燬之。但
合於醫藥、研究或訓練之用者，得不予銷燬。
前項合於醫藥、研究或訓練用毒品或器具之管理辦法，由法務部
會同行政院衛生署定之。
